臺灣板橋地方法院刑事判決　　　　　　　 94年度訴字第872號
公　訴　人　臺灣板橋地方法院檢察署檢察官
被　　　告　甲○○
上列被告因違反毒品危害防制條例案件，經檢察官提起公訴（九
十四年度毒偵字第一七六二號）及移送併案審理（九十四年度核
退毒偵字第一０五六號、第一一三一號），本院改依簡式審判程
序審理，並判決如下：
    主  文
甲○○連續施用第一級毒品，累犯，處有期徒刑拾月，扣案之海
洛因壹小包（淨重零點貳壹公克）、摻有海洛因之香煙壹支均沒
收銷燬；又連續施用第二級毒品，累犯，處有期徒刑陸月，扣案
之安非他命壹小包（淨重壹點零公克）沒收銷燬。應執行有期徒
刑壹年貳月，扣案之海洛因壹小包（淨重零點貳壹公克）、摻有
海洛因之香煙壹支、安非他命壹小包（淨重壹點零公克）均沒收
銷燬。
    事  實
一、甲○○曾因違反毒品危害防制條例案件，經臺灣臺北地方法
　　院判處有期徒刑三月確定，於民國九十年五月廿二日易科罰
　　金執行完畢。其前因施用毒品案件，分別經本院先後二次裁
　  定送觀察、勒戒後，皆認無繼續施用毒品之傾向，由臺灣板
    橋地方法院檢察署檢察官於八十九年十二月十五日、九十二
    年十二月十日，以八十九年度毒偵字第六六ＯＯ號為及九十
    二年度毒偵字第三八Ｏ六號為不起訴處分確定，並分別於八
    十九年十二月十四日及九十二年十二月十一日出所。詎其仍
　　不知悔改，於前次觀察、勒戒執行完畢五年內，復分別基於
　  施用第一級毒品海洛因、第二級毒品安非他命之概括犯意，
    自九十三年八月上旬某日起至九十四年四月十四日某時止，
    在臺北縣三重市之賓館內，以將海洛因摻於香煙內之方式連
    續多次施用海洛因，另自九十三年七月間某日起至九十四年
    四月十三、十四日間某時止，在臺北縣三重市之賓館內，以
    將安非他命置於吸食器內加火燒烤之方式，連續多次施用安
    非他命。先於九十三年九月十四日零時三十分許，在臺北市
    ○○○路四段二Ｏ二號四樓五Ｏ一室為警查獲，經警將其尿
    液送驗後呈鴉片類及安非他命類陽性反應；復於九十四年四
    月五日凌晨四時四十五分許，在臺北縣三重市○○○路二四
    八號前為警查獲，並當場自甲○○身上查獲安非他命一小包
    （淨重一點零公克）；再於九十四年四月十五日下午二時許
    ，在臺北縣三重市○○○路十七號三樓走道為警查獲，並當
    場在甲○○身旁地上查獲海洛因一小包（淨重零點二一公克
    ）、摻有海洛因支香煙一支。
二、案經臺北縣政府警察局淡水分局報告臺灣板橋地方法院檢察
    署檢察官偵查起訴及移送併案審理。本院於準備程序進行中
    ，被告就被訴事實為有罪之陳述，經告知被告簡式審判程序
    之旨，並聽取當事人之意見後，裁定進行簡式審判程序。
    理  由
一、認定被告甲○○犯罪所憑之證據
（一）被告甲○○於本院準備程序、審理中之自白。
（二）台灣檢驗科技股份有限公司濫用藥物檢驗報告三件（分別
      附於臺灣士林地方法院檢察署九十四年度毒偵字第三八三
      號案卷第廿七頁、臺灣板橋地方法院檢察署九十四年度核
      退毒偵字第一０五六號案卷第三頁、九十四年度核退毒偵
      字第一一三一號案卷第五頁）。
（三）扣案海洛因一小包（淨重零點二一公克）、摻有海洛因之
      香煙一支、安非他命一小包（淨重一點零公克）及法務部
      調查局九十四年六月一日調科壹字第０６０００９８８８
      號鑑定通知書一紙（附於臺灣板橋地方法院檢察署九十四
      年度毒偵字第二三０九號案卷第十四頁）。
（四）臺灣板橋地方法院檢察署八十九年度毒偵字第六六００號
      、九十二年度毒偵字第三八０六號不起訴處分書、臺灣板
      橋地方法院檢察署刑案資料查註紀錄表各一件。
二、核被告甲○○所為，係犯毒品危害防制條例第十條第一項、
    第二項之施用第一級毒品海洛因罪及第二級毒品安非他命罪
    。又被告施用前後非法持有第一級毒品海洛因、第二級毒品
    安非他命之低度行為，均已為施用之高度行為所吸收，不另
    論罪。被告先後多次施用第一級毒品海洛因、第二級毒品安
    非他命，均時間緊接，所犯構成要件各相同，顯係分別基於
    概括犯意而為，均為連續犯，應各論以一罪，並依連續犯之
    規定分別加重其刑。查被告甲○○有如事實欄所示之前科犯
    行，其於有期徒刑執行完畢五年以內再犯本件有期徒刑以上
    之罪，為累犯，應依法分別遞加重其刑。又被告所犯上開連
    續施用第一級毒品海洛因及連續施用第二級毒品安非他命等
    罪，犯意各別、行為互殊，應予分論併罰。公訴人雖僅就被
    告於九十三年九月十四日為警採尿前廿六、九十六小時內某
    時分別施用第一級毒品海洛因、第二級毒品安非他命之犯行
    提起公訴，惟被告前開其餘施用第一級、第二級毒品犯行，
    與業經起訴部分有連續犯之裁判上一罪關係，為起訴效力所
    及，且經檢察官以九十四年度核退毒偵字第一０五六號、第
    一一三一號案件移送本院併案審理，本院自得併予審究，附
    此敘明。爰審酌被告素行狀況，且前已有施用毒品紀錄，竟
    又為本件犯行，顯見其戒除毒癮之意志力薄弱，並考量施用
    毒品乃自戕行為，所生危害非鉅，暨被告坦承犯行，犯後態
    度尚稱良好等一切情狀，分別量處如主文所示之刑，併定應
    執行刑如主文所示。
三、扣案安非他命一小包（淨重一點零公克）係毒品危害防制條
    例所列第二級毒品，為當場查獲之毒品，且分裝袋與安非他
    命已無法完全析離，應依毒品危害防制條例第十八條第一項
    前段之規定宣告沒收銷燬之；至扣案海洛因一小包、摻有海
    洛因之香煙一支之海洛因部分均為毒品危害防制條例所列第
    一級毒品，雖被告否認為其所有，惟為當場查獲之毒品，且
    海洛因與分裝袋、香煙已無法完全析離，爰併依毒品危害防
    制條例第十八條第一項前段之規定宣告沒收銷燬。
四、如不服本件判決，得自收受送達之日起十日內，向本院提出
    上訴狀。
據上論斷，應依刑事訴訟法第二百七十三條之一第一項、第二百
九十九條第一項前段，毒品危害防制條例第十條第一項、第二項
、第十八條第一項前段，刑法第十一條前段、第五十六條、第四
十七條、第五十一條第五款，判決如主文。
本案經檢察官張云綺到庭執行職務。
中　　華　　民　　國　九十四　年　　七　　月　　十八　日
                  刑事第十八庭  法　官  連 育 群
以上正本證明與原本無異。
如不服本判決應於送達後十日內向本院提出上訴狀。
                                書記官　蘇 宥 維
中　　華　　民　　國　九十四　年　　七　　月　　十八　日
附錄本案論罪科刑法條全文：
毒品危害防制條例第十條
  施用第一級毒品者，處六月以上五年以下有期徒刑。
  施用第二級毒品者，處三年以下有期徒刑。
